【裁判字號】    99,台抗,485
【裁判日期】    990610
【裁判案由】    違反商業會計法駁回上訴
【裁判全文】
最高法院刑事裁定              九十九年度台抗字第四八五號
抗  告  人  甲○○
上列抗告人因違反商業會計法案件，不服台灣高等法院台南分院
中華民國九十九年五月五日駁回其第三審上訴之裁定（九十八年
度上訴字第一二三三號），提起抗告，本院裁定如下：
    主  文
抗告駁回。
    理  由
本件原裁定以上訴期間為十日，自送達判決後起算，刑事訴訟法
第三百四十九條前段有明文規定。又刑事之送達文書，除有特別
規定外，準用民事訴訟法之規定。寄存送達，自寄存之日起，經
十日發生效力，刑事訴訟法第六十二條、民事訴訟法第一百三十
八條第二項亦分別定有明文。抗告人甲○○因違反商業會計法案
件，經於民國九十九年三月二十四日判決後，並於同年三月三十
一日將判決正本送達抗告人之居所地即台北市大安區○○○路○
段一九三巷十七號五樓，寄存當地警察機關，有附卷之送達證書
可稽。依上揭規定，該判決正本之送達，自寄存之日起，經十日
即發生效力，再加計上訴期間十日及在途期間六日，計至同年四
月二十六日，其上訴期間即已屆滿。乃上訴人遲至同年四月二十
七日始行提起上訴，已逾法定上訴期間，其上訴顯非合法，因而
駁回其上訴，經核於法並無不合。抗告意旨略以：其於同年三月
二十五日發生車禍，不良於行，一直在台南住所療傷，無法回台
北居所，直至鄰居通知門口有黏貼通知函，才委由家人領取，抗
告人自領取日起算，並未逾越上訴期限，原審未向其實際之住所
地為送達，顯有未合云云。惟查：依刑事訴訟法第六十二條準用
民事訴訟法第一百三十八條規定，不能依民事訴訟法第一百三十
六條、第一百三十七條之規定為送達者，得將文書寄存送達地之
自治或警察機關並作送達通知書，黏貼於應受送達人之住居所、
事務所或營業所門首，以為送達。而應受送達人同時有住所、居
所或事務所者，在其中任何一處為送達，均非法所不許。本件抗
告人於第一審及原審審理時，其先後陳報之住居所均為：台南市
○區○○路三三三巷二三弄三十號之二及台北市大安區○○○路
○段一九三巷十七號五樓，原審判決後，向其居所送達判決正本
時，因無人收受，乃將判決正本寄存於送達地之警察機關即台北
市政府警察局大安分局臥龍街派出所以為送達（原審卷第八一頁
），並無不合，從而原審認其上訴已逾期，而以裁定駁回其上訴
，自無不合。抗告意旨憑持己見，任意指摘原裁定不當，非有理
由，應予駁回。
據上論結，應依刑事訴訟法第四百十二條，裁定如主文。
中    華    民    國  九十九  年    六    月    十    日
                      最高法院刑事第十庭
                          審判長法官  花  滿  堂
                                法官  黃  正  興
                                法官  陳  東  誥
                                法官  林  錦  芳
                                法官  洪  昌  宏
本件正本證明與原本無異
                                      書  記  官
中    華    民    國  九十九  年    六    月   十四   日
                                                      V

司法院資訊處製作；財團法人民間司法改革基金會備份。
